【裁判字號】    95,訴,873
【裁判日期】    950731
【裁判案由】    毒品危害防制條例
【裁判全文】
臺灣高雄地方法院刑事判決               95年度訴字第873號
公  訴  人  臺灣高雄地方法院檢察署檢察官
被      告  甲○○
上列被告因違反毒品危害防制條例案件，經檢察官提起公訴（95
年度毒偵字第1618號）及移送併案審理（95年度毒偵字第4745號
），本院判決如下：
    主  文
甲○○連續施用第一級毒品，處有期徒刑捌月。
扣案之第一級毒品海洛因壹包（含包裝袋；驗後淨重零點肆伍公
克、空包裝重零點肆玖公克）沒收銷燬之。
    事  實
一、甲○○前因施用毒品案件，經本院裁定送觀察、勒戒後，因
    認無繼續施用毒品之傾向，於民國93年6 月11日自高雄看所
    附設勒戒所釋放出所，並由臺灣高雄地方法院檢察署檢察官
    於93年6 月10日以93年度毒偵緝字第311 號為不起訴處分確
    定。詎其猶不知悔改，明知海洛因業經公告列為毒品危害防
    制條例第2 條第2 項第1 款之第一級毒品，不得非法持有、
    施用，竟基於施用第一級毒品海洛因之概括犯意，於前開觀
    察、勒戒執行完畢釋放後5 年內，連續：(一)於95年1 月23日
    晚間某時許，在其位於高雄縣鳳山市○○路70巷27號住處後
    門，以將第一級毒品海洛因置於注射針筒摻水混合後注射身
    體之方式，施用第一級毒品海洛因1 次，嗣於95年1 月24日
    12時20分許，在高雄市○鎮區○○街59巷口，經警持搜索票
    搜索其與黃亦君（檢察官另案偵辦）所駕駛之車牌號碼ＺＯ
    -5468 號自用小客車，扣得甲○○所有之第一級毒品海洛因
    1 包（含包裝袋，驗後淨重0.45公克、空包裝重0.49公克）
    ；(二)復於同年3 月12日晚間某時許，在其位於高雄縣鳳山市
    ○○路70巷27號住處後門，以將第一級毒品海洛因摻入香菸
    吸食之方式，施用第一級毒品海洛因1 次，經警於同月13日
    11時20分許，因為列管毒品管制人口，經警強制到場採尿，
    採集尿液檢體送驗呈嗎啡陽性反應，始知上情。
二、案經高雄市政府警察局前鎮分局報請臺灣高雄地方法院檢察
    署檢察官偵查起訴並移送併辦。
    理  由
一、本件被告甲○○所犯為死刑、無期徒刑、最輕本刑為3 年以
    上有期徒刑以外之罪，其於準備程序進行中，就被訴事實為
    有罪之陳述，經告知簡式審判程序之旨，並聽取當事人之意
    見後，本院合議庭裁定由受命法官獨任進行簡式審判程序，
    合先敘明。
二、上揭事實，業據被告於本院審理時坦承不諱，且其於上開時
    間分別為警查獲時所採取之尿液，經送請高雄市立凱旋醫院
    、長榮大學檢驗結果，均呈嗎啡陽性反應，有該院95年2 月
    9 日出具之濫用藥物尿液檢驗報告、該大學95年3 月28日出
    具之確認報告乙份附卷可稽。扣案之白粉送請法務部調查局
    檢驗結果，送驗白粉確含第一級毒品海洛因成分（含包裝袋
    ，驗後淨重0.45公克、空包裝重0.49公克），有該局95年5
    月16日調科壹字第220023244 號鑑定通知書乙份在卷可考。
    被告上開自白與事實相符，自可採為認定事實之證據，其施
    用第一級毒品之犯罪事實，堪以認定。被告前因施用毒品案
    件，經本院裁定送勒戒處所觀察、勒戒後，因無繼續施用毒
    品之傾向，於93年6 月11日釋放出所，並經臺灣高雄地方法
    院檢察署檢察官以93年度毒偵緝字第311 號為不起訴處分確
    定之事實，有該不起訴處分書、臺灣高等法院被告前案紀錄
    表、本院被告院內索引卡紀錄表、臺灣高雄地方法院檢察署
    刑案資料查註紀錄表各1 份附卷可參，其於觀察勒戒執行完
    畢釋放後，5 年內再犯本件施用第一級毒品罪，事證明確，
    應予依法論科。
三、論罪科刑及沒收部分：
    (一)核被告所為，係犯毒品危害防制條例第10條第1 項之施用
      第一級毒品罪。按行為後法律有變更者，適用行為時之法
      律。但行為後之法律有利於行為人者，適用最有利於行為
      人之法律，刑法第2 條第1 項定有明文。查被告行為後，
      94年1 月7 日修正公布之刑法，自95年7 月1 日施行，修
      正後之刑法刪除第56條關於連續犯之規定，則被告之犯行
      ，因行為後新法業已刪除連續犯之規定，此刪除雖非犯罪
      構成要件之變更，但顯已影響行為人刑罰之法律效果，自
      屬法律有變更，依新法第2 條第1 項規定，比較新、舊法
      結果，仍應適用較有利於被告之行為時法律即舊法論以連
      續犯。是而被告先後2 次施用第一級毒品之犯行，時間緊
      接，均犯相同之罪名，顯係出於概括之犯意為之，為連續
      犯，依刑法第56條之規定以一罪論，並加重其刑。被告持
      有第一級毒品進而施用，持有之低度行為各為施用之高度
      行為所吸收，不另論持有毒品之罪。
    (二)至檢察官移送併案審理部分（即95年度毒偵字第4745號）
      即被告事實一(二)之施用第一級毒品海洛因之犯行，雖未據
      起訴，惟與已起訴論罪科刑部分，有連續犯之裁判上一罪
      關係，為起訴效力所及，既經查明，本院自得一併審究，
      附此敘明。
    (三)爰審酌被告前因犯施用毒品案件經1 次觀察勒戒，未能徹
      底戒絕毒品，復犯本案施用毒品罪，經警查獲後復為之，
      顯見其無戒毒悔改之意；惟念其施用毒品乃自戕一己之身
      體健康，尚未對他人造成危害，犯後坦承犯行，態度尚可
      等一切情狀，量處如主文所示之刑。扣案之海洛因為毒品
      危害防制條例規定之第一級毒品，該包裝袋與其上殘留之
      海洛因無從分析剝離，均依毒品危害防制條例第18條第1
      項前段規定宣告沒收銷燬之。
據上論斷，應依刑事訴訟法第273 條之1 第1 項、第299 條第1
項前段，毒品危害防制條例第10條第1 項、第18條第1 項前段，
刑法第2 條第1 項前段、第11條、修正前第56條，判決如主文。
中    華    民    國    95    年    7     月    31    日
                  刑事第六庭    法  官  楊佩蓉
上正本證明與原本無異
如不服本判決，應於判決送達後10日內，向本院提出上訴狀。
中    華    民    國    95    年    7     月    31    日
                                書記官  黃國忠
附錄本案判決論罪科刑法條：
毒品危害防制條例第10條第1項
施用第一級毒品者，處6月以上5年以下有期徒刑。


司法院資訊處製作；財團法人民間司法改革基金會備份。
